# 亏损合同预计负债问题

提问人：Yuan-Sir 时间：2022-03-27 11:45:13
@chenyiwei请教陈版主和各位老师，公司为客户提供定制化软件服务，适用时点法于验收时一次性确认收入。由于公司会发展战略性客户，该部分项目毛利率较低。后来在履约过程中识别出可能会出现亏损。假如预计亏损金额 100 万，合同履约成本目前是 60 万。
问题：
1 、在有标的资产的情况下，亏损金额先计提存货跌价准备 60 万，直至存货净值为 0 ，剩余 40 万确认预计负债。像软件服务类的成本通过合同履约成本归集，这种无形的支出是否属于标的资产？
2 、计提预计负债的话，对方科目是营业成本还是营业外支出？
（ 1 ）做买卖有赚有赔，该亏损合同也是属于日常活动产生的，而且放营业外支出是否需要归到非经常性损益？
（ 2 ）放营业成本的话，没达到验收时点无法确认收入，是否会出现收入成本不匹配的问题？新收入准则亏损合同案例中是归集到营业成本，但该案例是有确认收入的，情况有些差异。
个人理解： 1 、属于标的资产； 2 、归集至营业成本

回答人：chenyiwei
1 、符合将合同履约成本确认为资产的条件的，则该项资产也属于标的资产。
2 、计提预计负债对应列入营业成本。这里不存在无法匹配的问题，即把预计无法通过收入回收的预计履约成本直接计入营业成本处理。